臺灣雲林地方法院刑事裁定
111年度聲字第428號
聲  請  人  臺灣雲林地方檢察署檢察官
受  刑  人  陳明錡



上列聲請人因受刑人數罪併罰有二裁判以上，聲請定其應執行之
刑（111 年度執字第995 號），本院裁定如下：
    主  文
陳明錡所犯如附表所示之罪刑，應執行有期徒刑壹年拾月。
    理  由
一、聲請意旨略以：受刑人陳明錡因犯洗錢防制法等案件，先後
    經判決確定（如附表），符合數罪併罰之要件，應依刑法第
    53條及第51條第5 款之規定，聲請定其應執行之刑，爰依刑
    事訴訟法第477 條第1 項規定聲請裁定。
二、按數罪併罰，分別宣告其罪之刑，如宣告多數有期徒刑者，
    於各刑中之最長期以上，各刑合併之刑期以下，定其刑期，
    但不得逾30年，刑法第51條第5 款定有明文。另裁判確定前
    犯數罪者，併合處罰之。但有下列情形之一者，不在此限：
    （一）得易科罰金之罪與不得易科罰金之罪。（二）得易科
    罰金之罪與不得易服社會勞動之罪。（三）得易服社會勞動
    之罪與不得易科罰金之罪。（四）得易服社會勞動之罪與不
    得易服社會勞動之罪。前項但書情形，受刑人請求檢察官聲
    請定應執行刑者，依第51條規定定之，刑法第50條亦定有明
    文。再按數罪併罰之數罪均得易科罰金，其應執行之刑逾6
    月者，亦得以新臺幣1 千元、2 千元或3 千元折算1 日，易
    科罰金，刑法第41條第8 項定有明文，亦有司法院釋字第36
    6 號解釋及第662 號解釋意旨可資參照，是反面解釋，若數
    罪併罰之各罪中有不得易科罰金者，即無上開刑法規定及大
    法官解釋意旨之適用，而無庸於定應執行刑時，諭知易科罰
    金之折算標準。末按法律上屬於自由裁量之事項，有其外部
    性界限及內部性界限，並非概無拘束。依據法律之具體規定
    ，法院應在其範圍選擇為適當之裁判者，為外部性界限；而
    法院為裁判時，應考量法律之目的，及法律秩序之理念所在
    者，為內部性界限。法院為裁判時，二者均不得有所逾越（
    最高法院80年度台非字第473 號判決意旨參照）。是數罪併
    罰，有二裁判以上，定其應執行之刑時，固屬法院自由裁量
    之事項，然仍應受前揭外部性界限及內部性界限之拘束。
三、經查，受刑人所犯如附表所示之各罪，經法院分別判處如附
    表所示之刑，均確定在案，而受刑人所犯如附表編號1 所示
    之罪所處之刑均不得易科罰金，所犯如附表編號2 所示之罪
    所處之刑則均不得易科罰金但均得易服社會勞動，依照刑法
    第50條第1 項但書、第2 項之規定，除非受刑人請求檢察官
    聲請合併定其應執行之刑，否則上開各罪應不得併合處罰，
    而使受刑人喪失易服社會勞動之利益。惟受刑人就附表所示
    之各罪，業已請求檢察官聲請合併定其應執行之刑，此有受
    刑人填具之臺灣雲林地方檢察署刑法第50條第1 項但書案件
    是否請求定應執行刑調查表在卷可稽。本院審查如附表所示
    之罪，均符合數罪併罰之要件，參前說明，自應合併定其應
    執行之刑。茲聲請人以本院為最後事實審法院，聲請就受刑
    人所犯如附表所示之各罪定其應執行刑，經核與前述規定及
    裁判要旨尚無不合，應予准許。本院依前揭法條規定，並按
    最高法院110 年度台抗大字第489 號裁定意旨，為保障受刑
    人之程序利益，於裁定前，徵詢受刑人對本件定應執行刑案
    件之意見，受刑人則表示稱：無意見等語，此有受刑人回覆
    之本院陳述意見調查表、臺灣雲林地方檢察署刑法第50條第
    1 項但書案件是否請求定應執行刑調查表附卷可參，兼衡附
    表所示各罪之犯罪時間、罪質以及定應執行刑之限制加重原
    則，兼顧刑罰衡平之要求及矯正受刑人之目的，在未逾越內
    、外部界限之限度內，定其應執行刑如主文所示。至於受刑
    人所犯如附表編號2 所示之罪，另經判處併科罰金新臺幣（
    下同）15,000元，罰金如易服勞役，以1,000 元折算1 日之
    罰金刑部分，因其餘之罪均無罰金刑之宣告，自無合併定應
    執行刑之問題，附此敘明。
四、依刑事訴訟法第477 條第1 項，刑法第50條、第53條、第51
    條第5 款，裁定如主文。 
中　　華　　民　　國　　111 　年　　5 　　月　　27　　日
                  刑事第八庭    法  官  陳育良
以上正本證明與原本無異。
如不服本裁定，應於裁定送達後5 日內向本院提出抗告狀（須附
繕本）。
                                書記官  王姵珺
中　　華　　民　　國　　111 　年　　5 　　月　　30　　日
附表：【受刑人陳明錡定應執行刑案件一覽表】
編      號            1            2 罪      名  販賣第二級毒品  ①幫助犯洗錢防制法第十四條第一項之洗錢罪 ②共同犯洗錢防制法第十四條第一項之一般洗錢罪 宣  告  刑  有期徒刑1 年5 月（2 次）  ①有期徒刑3 月，併科罰金10,000元 ②有期徒刑4 月，併科罰金10,000元 犯罪日期  ①108 年9 月22日 ②109 年1 月26日 ①109 年9 月24日前某日 ②110 年1 月11日 偵查機關年度案號  臺灣雲林地方檢察署109年度偵字第4960號 臺灣雲林地方檢察署109 年度偵字第8423號、110 年度偵字第1788號、第2189號、第2928號、第5150號 最後事實審 法  院 臺灣雲林地方法院 臺灣雲林地方法院  案  號 109 年度訴字第623 號 110 年度金訴字第84號  判決日 109 年12月16日 111 年3 月23日 確定判決 法  院 臺灣雲林地方法院 臺灣雲林地方法院  案  號 109 年度訴字第623 號 110 年度金訴字第84號  確定日 110 年1 月25日 111 年4 月19日 備      註  ①臺灣雲林地方檢察署110 年度執字第430號 ②編號1 已定應執行有期徒刑1 年8 月 ①臺灣雲林地方檢察署111年度執字第995號 ②編號2 已定應執行有期徒刑6 月，併科罰金15,000元